Peter Gerritsen

Seizoentuinenlaan 2
3452 RA, Vleuten
9 september 1980 / 36 jaar
06 47 89 88 92 / peter@clouddev.nl
http://clouddev.nl

http://clouddev.nl http://blog.petergerritsen.nl http://nl.linkedin.com/in/petergerritsen80



PROFIEL

Ik ben een ervaren ontwikkelaar / architect met een focus op web- en cloud based software. Het omzetten van functionele specificaties in gebruiksvriendelijke, foutloze en beheersbare software geeft mij het meeste voldoening.

Met 15 jaar ervaring in de IT, waarvan meer dan 10 jaar met Microsoft .NET ontwikkeling en meer dan 5 jaar met het Microsoft Azure platform, weet ik wat nodig is om een project successvol af te ronden. Vanaf 2016 ben ik inzetbaar als freelancer voor interessante en uitdagende projecten.

Naast het dagelijks werken met C#, ASP.NET MVC, SQL Server, Web Services, Azure en Umbraco, houd ik mij graag bezig met het verbeteren van het ontwikkelproces door het gebruik van Continuous Integration en Deployment. Tevens gebruik ik ook regelmatig JavaScript libraries / frameworks zoals jQuery, Angular en KnockoutJS.

COMPETENTIES

Mijn sterkste punten zijn:

- Projectmatig werken
 - Probleemoplossend vermogen
 - Kwaliteitsbewustzijn
 - Productief

KENNIS EN TECHNISCHE VAARDIGHEDEN

+ = Matig	++ = Redelijk	+++ = Goed	++++ = Uitstekend
Onderdeel	Kennis	Ervaring in jaren	Laatst gebruikt
C# 1.1 t/m 6.0	++++	11	2017
Javascript / jQuery	+++	10	2017
VB.Net 1.1 / 2.0	++	4	2007
T-SQL	++++	11	2017
ASP.Net MVC 1 t/m 5	++++	5	2017
ASP.Net Web Forms 1.1	++++	7	2016

/ 2.0 / 3.5 / 4.0			
HTML / CSS	+++	12	2017
AJAX	++++	8	2017
Angular	++	1	2017
KnockoutJS	++++	3	2017
Web Services	++++	11	2017
XML / XSLT	+++	11	2017
Entity Framework	+++	4	2017
LINQ	++++	5	2017
Silverlight	++	2	2011
Windows Forms	+++	12	2017
.Net Micro Framework	+++	4	2015
Microsoft Azure platfom	++++	5	2017
SQL Server	+++	11	2017
Visual Studio t/m 2015	++++	11	2017
SharePoint 2007 / 2010 / 2013	+++	4	2015
Umbraco CMS	++++	2	2016
Octopus Deploy	+++	1	2016
Bamboo	+++	1	2016
Team Foundation Server	+++	7	2017
Visual Studio Online	+++	1	2017
Git	+++	3	2017
Microsoft Office	+++	15	2015
IIS	+++	10	2017
Linux	++	8	2015
DevExpress	++	4	2017
Xamarin	++	1	2015
Crystal Reports	+++	4	2015
SQL Server reporting	+++	2	2011

TDD	++	4	2015
Agile / Scrum	++++	8	2017
OOP / Design patterns	+++	15	2017
Dependency Injection	+++	5	2017
Model-View-Presenter	+++	5	2017

WERKERVARING

Opdrachtgever	Garansys / Caesar Match IT
Functie	Freelance .NET developer
Periode	November 2016 – Januari 2017
Projecten	Ontwikkelen en integreren van een service voor het uitvoeren van controles in het aanvraagproces van arbeidsongeschiktheidsverzekeringen bij a.s.r / De Amersfoortse. WCF / Web API / SQL Server / Javascript / Web Forms. Doorontwikkeling van het Woningborg Portaal. WCF / ASP.NET MVC / Javascript. Migratie van sourcecode van TFS naar Git. Proof of Concept migratie van het portaal naar Azure.

Ondrachtasus	TamTam (part of DEDT)
Opdrachtgever	TamTam (part of DEPT)
Functie	Freelance Back-end / Umbraco developer
Periode	Maart 2016 – Oktober 2016
Projecten	Inrichting van een continuous integration en deployment omgeving o.b.v. Bamboo en Octopus deploy t.b.v. het BPD platform met 5 web applicaties (CMS / API) en een aantal middleware services.
	Ontwikkeling van een portal o.b.v. Umbraco 7 voor de public affairs afdeling van MN.
	Ontwikkeling van een website o.b.v. Umbraco 7 en Microsoft Azure voor omroepverenging PowNed. Migratie van 100k+ artikelen en 15mil comments van het oude CMS naar de nieuwe omgeving. De site heeft meer dan 1 milioen pageviews per dag. Voor performance redenen is er veel aandacht voor performance van de code en wordt er veel gedaan aan caching. Hierbij wordt o.a. gebruik gemaakt van Azure SQL Server, Azure Blob en Table storage, Redis.
	Ontwikkeling van een nieuwe keurmerkenwijzer van Milieu Centraal o.b.v. Umbraco 7 voor het geven van informatie over ca. 300 verschillende keurmerken. Ontwikkeling van campagnewebsite Energiebesparendoejenu.nl o.b.v. Umbraco 7. Deze site is een onderdeel van een landelijke campagne om (subsidie op) isolatie maatregelen te promoten.

Opdrachtgever	Garansys / Caesar Match IT
Functie	Freelance .NET developer
Periode	Februari 2016
Projecten	Ondersteunen livegang van een project voor Woningborg Toetsing en Toezicht door het oplossen van hoge prioriteit bugs in software. De software draait op het Azure platform waaronder de Azure Service bus.

Opdrachtgever	Hi-Tech Smart Systems Europe via Capwell
Functie	Freelance Full Stack C# / KnockoutJS developer
Periode	Januari — Februari 2016
Projecten	Ontwikkeling StoreSmart, software voor de self-storage branche. Softwareapplicatie gebaseerd op ASP.NET MVC i.c.m. SQL Server en Entity Framework voor de backend en web componenten op basis van KnockoutJS / JavaScript voor de frontend.

Werkgever	Garansys
Functie	Senior .Net developer / Lead developer
Periode	Januari 2012 – December 2015
Projecten	Ontwerpen en ontwikkelen van backend services van Zorginzicht.nl. Een website van Zorginstituut Nederland van en voor professionals die actief betrokken zijn bij de kwaliteit van zorg. Gebaseerd op SharePoint 2013 met een backend van WCF Services en SQL Server. Ontwerpen en ontwikkelen van MijnBuurtwelzijn.nl, een sociaal platform voor het bevorderen van samenhang in de buurt. Dit platform is gebouwd op ASP.NET MVC 5 / SQL Server en wordt gehost in Microsoft Azure obv Web roles. Ontwerpen en ontwikkelen van de Matchmaker Zorg voor FWG. Een applicatie voor het beter matchen van verpleegkundigen en clienten in de thuiszorg. Een iPad app en
	web applicatie m.b.v. Xamarin, ASP.NET MVC / Web API. Hosting vind plaats in Azure obv. Web roles.
	Initiële architectuur en later ontwikkelen van ExportDocuments in Control en Exportdocumenten.com voor Pincvision o.b.v. ASP.NET MVC / Azure. Hierbij wordt

binnen Azure gebruik gemaakt van Web en worker roles, Virtual machines en Azure storage componenten (Table, Blob en Queue).
Ontwerpen en ontwikkelen van onderdelen van WOGRIS (Windows applicatie voor
alle medewerkers), het interne informatie systeem van de Woningborg groep, en het
ontwikkelen van een portaal (Web applicatie op basis van ASP.NET MVC4) voor
bouwondernemingen en certificaathouders van de Woningborg groep.

Werkgever	42windmills
Functie	Senior Software developer
Periode	Februari 2011 – December 2011
Projecten	Migreren van (delen van) het 42windmills platform naar Microsoft Azure .
	Portal voor het deployen van ontwikkelde applicaties naar Microsoft Azure met koppeling met Microsoft Azure Marketplace.
	Klantomgeving ASP.NET MVC en backoffice voor subscription-based service voor leverancier van bedrijfsinformatie voor software branche.
	Registratiesysteem voor patiënt- en behandelingsgegevens voor oncologie afdeling AMC t.b.v. statistische analyse.
	Backoffice en ouderportaal voor een organisatie met meerdere kinderdagverblijven.
Bijzonderheden	Presentatie gegeven van onze case bij de Windows Azure User groep
	Deelnemer aan de Advisor group voor Azure Integration pack van Enterprise Library

Werkgever	Tam Tam
Functie	Architect / Lead developer
Periode	Oktober 2007 – Januari 2011
Projecten	Intranet voor een Nederlands ingenieursbedrijf met wereldwijd 3900 medewerkers op basis van SharePoint 2010
	Digitale projectomgeving voor een aantal projectbureau's van de Gemeente Amsterdam op basis van SharePoint 2010
	Corporate website voor Bouwinvest op basis van SharePoint 2007

Digitale samenwerkomgeving op basis van SharePoint 2007 voor alle medewerkers van de Zuidelijke Land en Tuinbouw organisatie

Digitale formulieren / workflow oplossing voor Liberty Global Nederland

Uitbreidingen op een bestaand intranet van de Nederlandse Orde van Advocaten op basis van SharePoint 2007

Kwaliteitssysteem voor het vastleggen van alle werkinstructies, procedures, etc. op basis van SharePoint 2007 voor het Rivierenland Ziekenhuis

Communicatieportal voor medewerkers van een overheidsorganisatie in opdracht van Ordina op basis van SharePoint 2007

Extranet en Website op basis van SharePoint 2007 voor het Amphia Ziekenhuis in Breda

Communicatieportal op basis van SharePoint 2007 voor studenten voor de Vrije Universiteit

Intranet / Extranet / Website op basis van SharePoint 2007 voor een dienstverlener in de assurantiebranche

Werkgever	AedifiComm
Functie	Software developer / Projectleider
Periode	Februari 2002 – September 2007
Rol	.Net developer / Projectleider
	Projectleider en ontwikkelaar van een intranet / extranet applicatie voor het beheren van klanten en wagenpark van een carsharing onderneming. In dit systeem wordt gebruik gemaakt van koppelingen met andere systemen m.b.v. Webservices en Xml export modules.
	Projectleider en ontwikkelaar van een web-applicatie voor het weergeven van actuele markt- en netwerkinformatie voor een energiebedrijf, actief in de benelux. Hierbij wordt gebruikt gemaakt van webscraping van informatie van een tweetal websites voor de energiebranche.
	Ontwikkelaar van een web-based planningsapplicatie voor intern gebruik. Deze applicatie maakt gebruik van ASP.Net Ajax voor het bieden van drag en drop functionaliteit en snelle interface response.
	Projectleider en ontwikkelaar van een intranet / extranet applicatie voor het aanmaken en verwerken van orders voor een digitale drukkerij. Hierin wordt o.a. Gebruik gemaakt van webservices voor de koppeling met een back-office systeem.
Rol	Software developer Microsoft platformen
	Migreren van de backend database van een Access omgeving naar een SQL database die wordt gerepliceerd over meerdere vestigingen van de klant. De applicatie betrof hier een systeem voor het bijhouden van schade expertise dossiers.
	Ontwikkelen van een applicatie in VB.Net voor het converteren van bestanden in EDIFACT naar XML formaat en vice versa. Deze applicatie werd gebruikt in een intranet / extranet omgeving voor de orderafhandeling van een bedrijf gespecialiseerd in digitaal drukken

OPLEIDINGEN

1999 – Januari 2003	HBO, Elektrotechniek,
	Afstudeerrichting Telematica
	RK Technische Hogeschool Rijswijk
	Diploma: Cum Laude
1997 – 1999	Atheneum, Vlietland College te Leiden,
	Diploma: Ja
	Vakkenpakket: Nederlands, Engels, Wiskunde A, Wiskunde B,
	Natuurkunde, Scheikunde, Biologie, Geschiedenis
1992 – 1997	Gymnasium, Stedelijk Gymnasium te Leiden.
	Diploma: nee

CURSUSSEN / WORKSHOPS / CONFERENTIES

April 2010	Certified ScrumMaster – Zilverline
November 2009	SharePoint 2010 Ignite for Developers Training Adviesvaardigheden
April 2009	Microsoft Office14 Developer Advisory Council – Redmond
Februari 2008	Microsoft Office Developer Conference – San Jose
April 2004	IBM SW225V5: Servlets and JSP Development with WebSphere Studio Version 5 IBM SW237V5: Developing Web Applications with WebSphere Studio 5

CERTIFICATEN

MCTS: Microsoft Office SharePoint Server 2007 – Configuration: 70-630

MCTS: Microsoft Office SharePoint Server 2007 - Application Development: 70-541

MCTS: Windows SharePoint Services 3.0 - Application Development: 70-541

MCTS: Microsoft Office SharePoint 2010, Configuring: 70-667

TALEN

Nederlands: Mondeling en schriftelijk zeer goed Engels: Mondeling en schriftelijk zeer goed